【裁判字號】    95,勞訴,79
【裁判日期】    950919
【裁判案由】    給付薪資等
【裁判全文】
臺灣臺中地方法院民事判決  95年度勞訴字第79號
    原      告  乙○○
                甲○○
                丙○○
    被      告  台灣報業股份有限公司
    法定代理人  丁○○
上列當事人間請求給付薪資等事件，本院於民國95年9月7日言詞
辯論終結，判決如下：
    主      文
被告應給付原告乙○○新臺幣伍拾萬參仟伍佰壹拾捌元，及自民
國95年5月6日起至清償日止，按週年利率5%計算之利息。
被告應給付原告甲○○新臺幣肆拾壹萬柒仟零捌拾肆元，及自民
國95年5月1日起至清償日止，按週年利率5%計算之利息。
被告應給付原告丙○○新臺幣參拾柒萬壹仟捌佰貳拾捌元，及自
民國95年5月1日起至清償日止，按週年利率5%計算之利息。
原告其餘之訴及假執行聲請均駁回。
訴訟費用由被告負擔。
    事實及理由
甲、程序方面
壹、按言詞辯論期日，當事人之一造不到場者，得依到場當事人
    之聲請，由其一造辯論而為判決，民事訴訟法第385條第1項
    前段定有明文。
貳、查被告經合法通知，而未於言詞辯論期日到場，且核無民事
    訴訟法第386條各款所列情形，爰依原告之聲請，由其一造
    辯論而為判決。
乙、實體方面
壹、原告起訴主張：一、原告乙○○自民國（下同）92年6月16
    日起至95年5月5日止受僱於被告，因被告積欠6個月之薪資
    共新台幣（下同）322,168元（其中含94年6月至95年4月之
    值班費4,950元、獎金5,000元），原告乙○○遂依勞動基準
    法第14條第5、6款規定終止系爭勞動契約，並請被告依勞動
    基準法規定給付3個基數平均工資之資遣費合計181,350元，
    被告共給付原告乙○○503,518元。二、原告甲○○自85年9
    月1日起至95年4月30日止受僱於被告，年資為9年7個月，因
    被告積欠6個月之薪資共184,210元（其中含獎金42,590元、
    特別休假工資7,290元），原告甲○○遂依勞動基準法第14
    條第5、6款規定終止系爭勞動契約，並請被告依勞動基準法
    規定給付資遣費232,874元，被告共給付原告甲○○417,084
    元。三、原告丙○○自89年2月22日起至95年4月30日止受僱
    於被告，年資為6年3個月，因被告積欠6個月之薪資共174,9
    53元（其中含特別休假工資1,050元），原告丙○○遂依勞
    動基準法第14條第5、6款規定終止系爭勞動契約，並請被告
    依勞動基準法規定給付資遣費196,875元，被告共給付原告
    丙○○371,828元。四、原告因前開糾紛而聲請對被告財產
    假扣押及執行，因而支出假扣押聲請與執行費用共11,560元
    ，原告自得依強制執行法第29條、民事訴訟法第91條之規定
    ，請求被告給付。五、然被告迭經催討，亦不置理，爰依系
    爭勞動契約與勞動基準法所規定資遣費請求權，及強制執行
    法第29條、民事訴訟法第91條所規定之法律關係，請求被告
    如數清償等語。並聲明：（一）被告應給付原告乙○○503,
    518元，及自95年5月6日起至清償日止，按週年利率5%計算
    之利息。（二）被告應給付原告甲○○417,084元，及自95
    年5月1日起至清償日止，按週年利率5%計算之利息。（三）
    被告應給付原告丙○○371, 828元，及自95年5月1日起至清
    償日止，按週年利率5%計算之利息。（四）被告應另給付原
    告11,560元。（五）訴訟費用由被告負擔。（六）請依職權
    宣告假執行。
貳、被告則未於言詞辯論期日到場，亦未提出書狀為聲明或陳述
    。
參、得心證之理由
一、按民事訴訟法第280條第3項規定，當事人對於他造主張之事
    實，已於相當時期受合法之通知，而於言詞辯論期日不到場
    ，亦未提出準備書狀爭執者，準用第1項之規定，亦即視同
    自認原告主張之事實。查本件被告既於相當時期經合法通知
    ，而未於言詞辯論期日到場，亦未提出書狀作何聲明或陳述
    以為爭執，依前開說明，自視同自認本件原告主張之前開事
    實；況原告主張之前開事實，業據其提出聘（僱）用契約書
    、存證信函、所得明細單、台北市政府勞工局勞資爭議案件
    協調會紀錄、員工代墊款轉存資料查詢、請假單、勞工保險
    被保險人投保資料表、本院95年度裁全字第5090號民事裁定
    、自行收納款項統一收據為證，自堪信為真實。
二、次按雇主不依勞動契約給付工作報酬，或雇主違反勞動契約
    致有損勞工權益之虞者，勞工得不經預告終止契約；並應準
    用勞動基準法第17條規定，由雇主發給勞工資遣費，勞動基
    準法第14條第1項第5、6款、第4項著有明文。另按工資之給
    付，除當事人有特別約定或按月預付者外，每月至少定期發
    給2次，同法第23條第1項亦有規定。查被告分別積欠原告前
    開薪資（含前開特別休假工資、獎金等）而未給付，且原告
    分別依勞動基準法第14條第5、6款規定終止系爭勞動契約，
    並請求被告各給付前開資遣費，均如前述。從而，原告依系
    爭勞動契約、資遣費請求權之法律關係，訴請被告給付前開
    薪資、資遣費，均為有理由，應予准許。
三、復按提起給付之訴之原告，須有私法上給付請求權，其訴權
    始存在，否則其訴為無理由，應予駁回。查原告因前開糾紛
    而聲請對被告財產假扣押及執行，因而支出假扣押聲請與執
    行費用共11,560元，固如前述。然原告係依強制執行法第29
    條、民事訴訟法第91條之規定，請求被告給付前開11,560元
    ，前開規定均非私法上給付請求權之依據；此外，原告經闡
    明後仍未舉證證明其就前開11,560元，對被告有何私法上給
    付請求權，則原告此部分請求，自無理由，應予駁回。
四、綜上所述，原告分別依前開勞動契約、資遣費請求權之法律
    關係，請求被告應給付原告乙○○503,518元，及自95年5月
    6日起至清償日止，按週年利率5%計算之利息；應給付原告
    甲○○417,084元，及自95年5月1日起至清償日止，按週年
    利率5%計算之利息；應給付原告丙○○371,828元，及自95
    年5月1日起至清償日止，按週年利率5%計算之利息，均為有
    理由，應予准許；至逾此部分之其餘請求，則為無理由，應
    予駁回。
五、末按法院應依職權宣告假執行者，須符合民事訴訟法第389
    條第1項各款之規定，始得為之；且計算該條第5款之金額或
    價額應合併計算之，此觀諸民事訴訟法第389條之規定自明
    。查本件原告勝訴部分，合計金額已逾50萬元，且別無符合
    前開法院應依職權宣告假執行之規定，從而，原告就其勝訴
    部分聲請本院依職權宣告假執行，自屬無據，應予駁回；且
    原告敗訴部分，其假執行之聲請，亦失所附麗，應予駁回，
    併此敘明。
六、本件事證已臻明確，兩造所為之其他主張，陳述並所提之證
    據，經審酌後，認均與本件之結論無礙，不再一一論述，併
    予敘明。
丙、訴訟費用負擔之依據：民事訴訟法第79條。
中    華    民    國     95    年    9    月    19    日
                  民事第三庭    法  官  陳卿和
正本係照原本作成。
如對本判決上訴，須於判決送達後20日內向本院提出上訴狀。
中    華    民    國     95    年    9    月    19    日
                                書記官  葉泰濃


司法院資訊處製作；財團法人民間司法改革基金會備份。
